臺灣高雄地方法院刑事判決　　　　　　　　　　　　　九十四年度訴字第五六二號
　　 公　訴　人　臺灣高雄地方法院檢察署檢察官
　　 被　　　告　甲○○　男　.
右列被告因毒品危害防制條例案件，經檢察官提起公訴（九十三年度毒偵字第六一七
八號、九十三年度毒偵字第六四二四號），本院合議庭裁定由受命法官獨任進行簡式
審判程序，本院判決如左：
    主  文
甲○○施用第一級毒品，處有期徒刑陸月，如易科罰金，以佰元折算壹日，扣案之
注射針筒貳支、塑膠夾鏈袋壹只，均沒收；又持有第二級毒品，處有期徒刑月，如
易科罰金，以佰元折算壹日，扣案之第二級毒品甲基安非他命壹包（驗前毛重零點
柒公克、驗後毛重零點陸公克），沒收銷燬之。應執行有期徒刑捌月，如易科罰金，
以佰元折算壹日，扣案之注射針筒貳支、塑膠夾鏈袋壹只，均沒收；扣案之第二級
毒品甲基安非他命壹包（驗前毛重零點柒公克、驗後毛重零點陸公克），沒收銷燬之
。
    事  實
一、甲○○前於民國九十二年間，因施用第一級毒品海洛因案件，經本院以九十二年
    度毒聲字第三七九三號裁定送觀察、勒戒後，認無繼續施用毒品之傾向，經臺灣
    高雄地方法院檢察署檢察官於九十二年九月四日，以九十二年度毒偵緝字第五六
    二號為不起訴處分，並於同年九月八日釋放。詎甲○○仍不知悔改，復基於施用
    第一級毒品之犯意，於觀察、勒戒執行完畢釋放後五年內之九十三年十月十四日
    前一、二天內下午某時，在高雄縣橋頭鄉○○路壹豐巷四號住處內，將第一級毒
    品海洛因粉末摻水，以針筒注射方式，施用第一級毒品海洛因一次；又其明知甲
    基安非他命係毒品危害防制條例列管之第二級毒品，不得非法持有，竟仍於九十
    三年十月十四日中午十二時三十分許，在高雄縣橋頭鄉省道上某處，向真實姓名
    、年籍不詳之成年男子，以新臺幣一千元之代價，購買第二級毒品甲基安非他命
    一包準備施用。嗣於同日下午一時十分許，在高雄縣橋頭鄉○○路與德松路口，
    因形跡可疑為警攔檢查獲，並扣得第二級毒品甲基安非他命一包（驗前毛重○點
    七公克，驗後毛重○點六公克），復經其同意至高雄市政府警察局左營分局採集
    尿液送驗後，始悉上情。另於九十三年十月二十三日十一時十分許，為警持搜索
    票在其前揭住處扣得供注射第一級毒品海洛因已使用之注射針筒一支及裝水用便
    利注射針筒抽取之塑膠夾鏈袋一只、未使用之注射針筒一支。
二、案經高雄縣政府警察局岡山分局、高雄縣政府警察局左營分局報請臺灣高雄地方
    法院檢察署檢察官偵查起訴。
    理  由
壹、程序方面：
一、按除被告所犯為死刑、無期徒刑、最輕本刑為三年以上有期徒刑之罪或高等法院
    管轄第一審案件者外，於法院行準備程序進行中，被告先就被訴事實為有罪之陳
    述時，審判長得告知被告簡式審判程序之旨，並聽取當事人、代理人、辯護人及
    輔佐人之意見後，裁定進行簡式審判程序；且受命法官行準備程序，與法院或審
    判長有同一之權限；又簡式審判程序之證據調查，不受刑事訴訟法第一百五十九
    條第一項、第一百六十一條之二、第一百六十一條之三、第一百六十三條之一及
    第一百六十四條至第一百七十條規定之限制，刑事訴訟法第二百七十三條之一第
    一項、第二百七十九條第二項前段、第二百七十三條之二分別定有明文。
二、查本件被告甲○○所犯為死刑、無期徒刑、最輕本刑為三年以上有期徒刑以外之
    罪，且非高等法院管轄第一審之案件，其於準備程序就前揭被訴事實為有罪之陳
    述，經受命法官告知簡式審判程序之旨，並聽取當事人之意見後，本院認無不得
    或不宜改依簡式審判程序進行之處，爰依刑事訴訟法第二百七十三條之一第一項
    、第二百八十四條之一，裁定本件由受命法官獨任進行簡式審判程序，合先敘明
    。
貳、實體方面：
一、右揭事實，業據被告甲○○於本院審理時坦承不諱，且被告為警於九十三年十月
    十四日為警查獲時所採尿液，經送檢驗結果，亦呈嗎啡陽性反應，有高雄市立凱
    旋醫院濫用藥物尿液檢驗報告、高雄市政府警察局左營分局九十三年度查獲煙毒
    案件尿液送驗代碼─姓名對照管制表各一紙附卷可資比對，並有已使用及未使用
    之注射針筒各一支、裝水用塑膠夾鏈袋一只、白色晶體一包扣案可稽。且扣案之
    白色晶體一包，經送檢驗後呈甲基安非他命陽性反應，亦有高雄醫學大學附設中
    和紀念醫院九十三年十一月九日管藥認可字第○○五號檢驗報告一紙在卷可佐，
    足認被告之自白與事實相符，被告施用第一級毒品海洛因及持有第二級毒品甲基
    安非他命之犯行，堪予認定。次以，被告前於九十二年間，因施用第一級毒品海
    洛因案件，經本院以九十二年度毒聲字第三七九三號裁定送觀察、勒戒後，認無
    繼續施用毒品之傾向，經臺灣高雄地方法院檢察署檢察官於九十二年九月四日，
    以九十二年度毒偵緝字第五六二號為不起訴處分，並於同年九月八日釋放等情，
    亦有不起訴處分書、臺灣高雄地方法院檢察署刑案資料查註紀錄表及臺灣高等法
    院被告前案紀錄表各一份在卷可參。從而，被告於觀察、勒戒執行完畢釋放後五
    年內再犯毒品危害防制條例第十條第一項之罪，亦洵堪認定。本件事證明確，應
    依法論科。
二、核被告所為，係犯毒品危害防制條例第十條第一項之施用第一級毒品罪、同法第
    十一條第二項之持有第二級毒品罪。被告持有第一級毒品進而施用，其持有之低
    度行為，應為施用之高度行為吸收，不另論罪。被告所犯上開二罪犯意個別、罪
    名不同，應分論併罰。爰審酌被告因施用毒品案件，前經觀察、勒戒，竟不知戒
    除施用毒品惡習，無視於毒品對於自身健康之戕害及國家對於杜絕毒品犯罪之禁
    令，猶再犯本案，顯然缺乏戒斷毒品之決心，然念及被告於本院審理期間坦承犯
    行，態度良好，其施用毒品並無危害他人，及被告施用毒品之次數、方式及持有
    毒品之數量等一切情狀，分別量處如主文所示之刑，並諭知易科罰金之折算標準
    ，並定其應執行之刑及諭知易科罰金之折算標準。又扣案之白色晶體一包（驗後
    毛重零點六公克），係屬第二級毒品甲基安非他命，業如前述，為違禁物，依毒
    品危害防制條例第十八條第一項前段之規定，不問屬於犯人與否，沒收銷燬之（
    其包裝因包覆該毒品，其上顯留有該毒品之殘渣，衡情自難與之剝離，當應整體
    視之為毒品，連同該包裝併予宣告沒收銷燬之）。至鑑驗耗用之甲基安非他命既
    已滅失，自無庸宣告沒收銷燬，併此敘明。另扣案之已使用之注射針筒一支及塑
    膠夾鏈袋一只、未使用之注射針筒一支，分別係被告所有供施用海洛因犯罪所用
    之物及預備所用之物，已據被告供稱在卷，爰分別依刑法第三十八條第一項第二
    款規定，宣告沒收之。
據上論斷，應依刑事訴訟法第二百七十三條之一第一項、第二百九十九條第一項前段
，毒品危害防制條例第十條第一項、第十一條第二項、毒品危害防制條例第十八條第
一項前段，刑法第十一條、第四十一條第一項前段、第二項、第五十一條第五款、第
三十八條第一項第二款，罰金罰鍰提高標準條例第二條，判決如主文。
本案經檢察官乙○○到庭執行職務。
中　　　華　　　民　　　國　　九十四　　年　　　三　　　月　　 十六 　　日
                                  臺灣高雄地方法院刑事第九庭
                                      法  官    黃惠玲
右正本證明與原本無異。
如不服本判決，應於收受送達後十日內向本院提出上訴書狀。
　　　　　　　　　　　　　　　　　　　書記官    林秀珍
中　　　華　　　民　　　國　　九十四　　年　　　三　　　月　　 十六 　　日
本件論罪科刑法條：
毒品危害防制條例第十條第一項
施用第一級毒品者，處六月以上五年以下有期徒刑。
毒品危害防制條例第十一條第二項
持有第二級毒品者，處二年以下有期徒刑、拘役或新臺幣三萬元以下罰金。
